臺灣基隆地方法院刑事判決　　　　　　　　　　　　　九十一年度易字第一二六號
　　公　訴　人　臺灣基隆地方法院檢察署檢察官
　　被　　　告　丙○○
　　　　　　　　丁○○
　　　　　　　　戊○○
　　　　　　　　乙○○
　　　　　　　　甲○○
右列被告等因傷害案件，經檢察官聲請簡易判決處刑（九十年度偵字第一六七號），
本院改依通常程序審理並判決如左：
    主  文
本件公訴不受理。
    理  由
一、公訴意旨略以：被告丙○○係被告丁○○、戊○○兄弟之母，被告乙○○、甲○○二人係兄弟。被告丙○○母子與乙○○兄弟毗鄰而居，平素即相處不睦，嗣於
    民國九十年十月八日晚間十時許，在基隆市○○區○○街一九八巷六七號德厚宮
    前，雙方因細故發生爭執，被告丙○○、丁○○、戊○○與乙○○、甲○○即基
    於傷害對方之故意，被告丙○○以手持曬衣之棍子揮打方式、被告丁○○手持掃
    把揮打，被告戊○○以手毆打、被告乙○○手持棒狀鐵器揮舞、被告甲○○以手
    拉扯互毆，使被告戊○○受有右臂撕裂傷丁○○受有頭部外傷、右角膜挫傷、下
    唇挫傷、頸部挫傷；被告乙○○受有頭部五乘二、五乘五公分、三乘三公分血腫
    、背部八乘三公分擦傷、右臂六乘二公分及足部擦傷；被告甲○○受有臉部多處
    擦傷之傷害，因認被告五人均涉犯刑法第二百七十七條第一項之傷害罪嫌等語。
二、按已經提起公訴或自訴之案件，在同一法院重行起訴者，應諭知不受理之判決，
    並得不經言詞辯論為之，刑事訴訟法第三百零三條第二款、第三百零七條分別定
    有明文。又一事不再理之重行起訴禁止為刑事訴訟法上之重要原則，係為保障實
    體裁判之安定性，使同一被告就同一訴訟客體事實爭點及法律爭點，不受重複審
    判而設，此一原則於實質上一罪或裁判上一罪均有其適用（最高法院六十年臺非
    字第七七號判例意旨參照），故連續犯及牽連犯之一部犯行經提起公訴或自訴者
    ，其效力當然及於全部，縱令後之起訴（或自訴）事實較之繫屬在先之事實有減
    縮或擴張之情形，均不失為同一案件。蓋對同一被告之一個犯罪事實，祇有一個
    刑罰權，不容重複裁判。故檢察官就同一事實無論其為先後兩次起訴，或在一個
    起訴書內重複追訴，法院均應依刑事訴訟法第三百零三條第二款就重行起訴部分
    諭知不受理之判決。
三、查本件被告丙○○、丁○○、戊○○、乙○○、甲○○被訴傷害案件，涉嫌傷害
    之時間為九十年十月八日晚間十時許，又上開被告五人另因於同年月十日凌晨零
    時許，同在基隆市○○區○○街一九八巷六七號前，因細故發生口角而互毆成傷
    ，因涉犯傷害罪，經臺灣基隆地方法院檢察署檢察官於九十年十二月十七日以九
    十年度偵字第四七六七號將被告五人提起公訴，該案件於九十一年一月三日繫屬
    本院，嗣經本院於九十一年三月四日以九十一年度易字第九號分別判處被告丙○○有期徒刑二月、被告丁○○有期徒刑四月、被告戊○○有期徒刑六月、被告乙○○有期徒刑四月、被告甲○○有期徒刑四月，被告五人不服判決均提起上訴，
    尚未判決確定等情，業經被告五人供承在卷（本院九十一年四月二十三日訊問筆
    錄參照），並有前揭判決書一紙及臺灣高等法院被告全國前案紀錄表五份附卷可
    稽。另經本院訊問被告五人，彼等均坦承於九十年十月八日發生爭吵衝突，其中
    被告丁○○、乙○○均坦承出手打人，且被告五人均供稱九十年十月十日該次互
    毆傷害事件係導因於同年月八日該次互毆糾紛（本院九十一年四月二十三日訊問
    筆錄參照），佐以本件公訴意旨亦認被告丙○○、丁○○及戊○○母子三人，平
    日即與被告乙○○、甲○○兄弟相處不睦，足證被告五人先後二次傷害犯行動機
    雷同，時間緊接，犯罪方法相同，且所犯均係構成要件相同之傷害罪，顯係基於
    概括犯意而反覆為之，有連續犯之裁判上一罪關係，為同一案件。是以公訴人於
    九十一年二月十七日就同一案件，向本院重行起訴，並於同年三月十一日繫屬在
    案，有本院收文章戳在卷可佐，揆諸上開說明，本件被告五人被訴傷害罪，爰不
    經言詞辯論，逕為諭知不受理之判決。
四、又檢察官聲請以簡易判決處刑之案件，經法院審理後，認應為不受理判決之諭知
    者，應適用通常程序審判之，刑事訴訟法第四百五十二條、第四百五十一條之一
    第四項但書定有明文，是以本院既認本案應為不受理判決之諭知，自應改依通常
    程序審理，併此敘明。
五、據上論斷，應依刑事訴訟法第四百五十二條、第三百零三條第二款、第三百零七
    條，判決如主文。
中      華      民      國    九十一    年      四      月    二十六    日
                                臺灣基隆地方法院刑事第二庭
                                    審判長法  官    邱志平
                                          法  官    王慧惠
                                          法  官    楊皓清
右正本證明與原本無異。
對於本件判決如有不服，應於收受送達後十日內，向本院提出上訴書狀，上訴於臺灣
高等法院，並按他造當事人之人數附具繕本。
                                          書記官    陳玲誼
中      華      民      國    九十一    年      四    月    三十      日
